【裁判字號】    90,易,41
【裁判日期】    900529
【裁判案由】    傷害
【裁判全文】
臺灣臺東地方法院刑事判決                              九十年度易字第四一號
    公  訴  人  臺灣台東地方法院檢察署檢察官
    被      告  丁○○
右列被告因家庭暴力之傷害案件，經檢察官提起公訴 (八十九年度偵字第四六七號)
，本院判決如左：
    主  文
丁○○傷害人之身體，處罰金壹仟元，如易服勞役，以參佰元折算壹日，緩刑貳年，
緩刑期內付保護管束。
    事  實
一、丁○○係乙○○之母親，二人間具有家庭暴力防治法第三條第三款所規定之家庭
    成員關係。丁○○於民國八十八年十二月十四日十三時許，在台東縣卑南鄉利吉
    國民小學圖書室內，指導乙○○作功課，嗣因乙○○對其之所作指導不加配合，
    態度欠佳，其竟基於傷害之故意，掌摑乙○○之左臉頰，致其受有輕微腦震盪之
    傷害。
二、案經乙○○之父丙○○訴由台東縣警察局台東分局報告台灣台東地方法院檢察署
    檢察官偵查起訴。
    理  由
一、訊據被告丁○○雖坦承於前揭時地確因證人乙○○不服管教而予責難，惟矢口否
    認有何傷害乙○○之行為，辯稱：當日因乙○○出言不遜而罰他站，並未打他，
    且當日到學校處理的警員亦未發現有何外傷云云。經查：被告於前揭時地因乙○
    ○不服管教，一氣之下掌摑乙○○左臉等情業經證人乙○○證述甚詳；又證人乙
    ○○因被告掌摑受有腦震盪之傷害一節，亦據證人乙○○在庭證稱：「（被打以
    後有何感覺？）暈暈的、走路歪來歪去的很想睡覺。」「（其他意見？）我在收
    書包，準備要去派出所時，還有吐。」等語，及證人前國軍八○五總醫院台東分
    院現馬偕醫院台東分院醫師甲○○結證：乙○○於到診時稱其遭母親打臉部，有
    嘔吐、頭暈及走路不穩現象，可診斷為輕微腦震盪等語詳實，參以證人乙○○自
    八十九年九月後即與被告同住，並遭被告限制其與告訴人之聯絡，業據被告及告
    訴人陳述綦詳，告訴人應無從影響證人之說詞，況證人一方面表示被告在學校、
    在家裡都對其很好，一方面又證稱：「（來法院以前媽媽有無教你們怎麼說？）
    我媽媽說打人的事情是假的，是爸爸故意叫我們告媽媽，但是我被打是真的，頭
    暈暈也是真的。」足見乙○○並未受告訴人及被告左右，又無偽證誣陷被告之必
    要，其在本院之證言應係依照自己實際經歷之事件過程加以描述，並未違反其本
    意，實值採信，由此亦可證明證人於就診時向醫師所言症狀並非虛妄，醫師以其
    主訴判斷受有腦震盪之傷害，自屬有據。被告掌摑證人乙○○成傷之事證明確，
    犯行堪以認定。
二、核被告所為，係犯刑法第二百七十七條第一項之傷害罪。爰審酌被告望子成龍，
    亟欲導正其子乙○○之行為顯係父母天性，又乙○○經證人甲○○醫師診斷結果
    病情尚稱穩定，被告所為並未鑄成大錯，且據證人乙○○稱：「我媽媽以前不會
    這樣，不知道那天為何會那麼生氣？」足見被告並非屢對證人施以體罰，此次出
    手顯因一時衝動等一切情狀，量處如主文所示之刑。另審酌被告未曾受有期徒刑
    以上刑之宣告，有台灣高等法院被告全國前案記錄表在卷可稽，經此起訴審判後
    ，應知警惕，當無再犯之虞，本院因認對其所宣告之刑，以暫不執行為適當，爰
    併予宣告緩刑二年，緩刑期內併付保護管束，以勵自新。
據上論斷，應依刑事訴訟法第二百九十九條第一項前段、刑法第二百七十七條第一項
、第四十二條第二項、第七十四條第一款、家庭暴力防治法第三十條一項，罰金罰鍰
提高標準條例第一條前段、第二條判決如主文。
本案經檢察官林俊峰到庭執行職務
中      華      民      國    九十      年      五      月    二十九    日
                                  臺灣臺東地方法院刑事庭
                                   審判長法  官 蔡 勝 雄
                                         法  官 范 智 達
                                         法  官 袁 雪 華
右正本證明與原本無異。
如不服本判決，應於判決送達後十日內向本院提出上訴狀。（須附繕本）
「切勿逕送上級法院」
                                         書記官 林 建 成
中      華      民      國    九十      年      五      月      三十    日
刑法第二百七十七條第一項：
傷害人之身體或健康者，處三年以下有期徒刑，拘役或一千元以下罰金。
家庭暴力防治法第三十條一項：
犯家庭暴力罪或違反保護令罪而受緩刑之宣告者，在緩刑期內應付保護管束。


司法院資訊處製作；財團法人民間司法改革基金會備份。
